# 大股东占用合资公司资金问题，请教陈版

提问人：审计SJ123 时间：2022-12-05 09:28:41
A公司与B公司一起成立了一家合资公司C公司，A公司占股70%，B公司占股30%，纳入A公司合并范围，C公司按照A公司管理制度将资金归集到A公司中，A公司按照活期利率支付给C公司，考虑到A公司为上市公司，这么操作有什么不妥当的地方吗？请陈版给予指导，感谢感谢。

回答人：chenyiwei
从主帖所述情况看暂未发现不合理之处。需关注资金集中管理的利息和拆借的公允性问题。会计处理和附注披露参照《企业会计准则解释第 15 号》第二条。